# 问题 3-1-4 权益法核算下与联营企业间顺流交易、逆流交易的抵消处理及相关递延所得

提问人：ivancheng 时间：2019-07-08 23:28:06
请教一下陈老师 @chenyiwei
《计学撮要 2018 》问题 3-1-4 权益法核算下与联营企业间顺流交易、逆流交易的抵消处理及相关递延所得关于问题 1 ：投资方在合并报表层面是否考虑递延所得税的调整？的解答中，参照的是《企业会计准则讲解 2010 》第三章的相关表述，以及《企业会计准则讲解 2010 》中的例题 3-10/3-11，而《企业会计准则第 2 号——长期股权投资》应用指南（ 2014 ）中，对于投出或出售的资产不构成业务的，应当分别顺流交易和逆流交易进行会计处理，第 46 页中的相关规定及例 14 、例 15 均未规定未实现内部交易在合并层面应如何处理。
1 、请问《企业会计准则讲解 2010 》第三章中的相关讲解是否仍有效？
2 、即是否会形成计学撮要中形成的结论 “逆流交易是体现为存货、固定资产等标的在产在合并报表层面的账面价值与其在投资方个别报表层面的计税基础之间的差异”？
谢谢

回答人：chenyiwei
1 、我理解，虽然 2014 版的准则应用指南中没有专门提及与联营合营企业之间的顺流或逆流交易损益在投资方合并报表层面的进一步调整处理，但《讲解 2010 》中的做法是合理的，在合并报表层面应继续延续。
2 、据此，《计学撮要 2018 》中问题 3-1-4 的处理结论在 2014 年修订后的长期股权投资准则下仍然适用。